# 请教陈版主，外包业务处理问题

提问人：dotaauditor 时间：2017-09-23 17:39:15
业务背景：设备制造企业A从C企业采购钢材后，将钢材出售给B加工商（A签订销售合同，开具销售发票确认收入，结转成本，收入无现金流），B完成涂装工序后，A回购（A签订采购合同，B以材料采购金额加上加工费后的金额开具发票，A确认存货），A与B以净额加工费结算。A、B、C互不为关联方企业。 请教陈版主： （ 1 ） 考虑到A与B委托加工业务的实质，A确认材料销售收入并结转成本是否合理？ （ 2 ） 因A将钢材出售给B的价格高于从C处采购的价格，从会计期间角度考虑，该部分毛利并非全部体现在A回购存货的成本中，从业务实质上看，该部分毛利为虚增毛利，期末是否需要调整？

回答人：chenyiwei
对此类业务是作为销售和采购分别处理，还是作为委托加工一笔业务处理，可参照以下因素判断：
1 、销售合同和采购合同是否同时签订，其所涉及的货物品种、数量是否一一对应，销售合同约定的交货时间是否为采购合同所涉及的存货入库后加上必要的加工时间。 2 、采购合同一旦执行，加工商将原材料验收入库后，对应的产品销售合同是否就是不可撤销的，即双方均不可撤销对应的产品购销合同，必须严格依约履行，如果撤销则要向守约方支付非常高额的违约金或赔偿金，事实上导致产品销售合同是不可解除的。加工商不可能将加工后的产品自用或卖给第三人（即使第三人的出价高于该产品销售合同约定的售价），被审计单位（卖方）也不能以市场情况变化、价格变动等任何理由拒绝出售加工后的产品。从而加工商（被审计单位）不承担原材料和产品的滞销积压风险，该等风险由产品销售合同中的买方承担。 3 、产品销售合同中是否约定，对于买方提供的原材料中原先即存在的质量缺陷所导致的加工后销售的产品的质量缺陷，加工商不承担责任。 4 、产品销售合同约定的产成品销售价格的定价机制，是否按照对应的原材料采购价格加上一定的加工费予以确定，而不考虑该产品于销售时（或者签订销售合同时）的市场公允价格，从而被审计单位（加工商）不承担产品的市场价格变动风险，该等风险由产品采购合同中的买方承担。 5 、加工商在从委托方购入原材料后，是否与其通过其他渠道购入的同种原材料混合使用，加工后的产成品是否也单独存放，与加工商的其他同类产成品明确区分，从而这部分原材料和产成品不进入受托方正常的产品成本核算体系。
本案例中A将钢材出售给B的价格高于从C处采购的价格，如果按委托加工业务处理，则不存在确认销售毛利的问题；即使可以分别作为销售和采购业务处理，也要考虑这两个单独交易的作价公允性，对销售、采购价格进行必要的调整。